臺灣士林地方法院刑事判決　　　　　　　93年度交訴字第58號
公　訴　人　臺灣士林地方法院檢察署檢察官
被　　　告　乙○○
上列被告因業務過失致死案件，經檢察官提起公訴（93年度偵字
第7670號），被告就本案被訴事實為有罪之陳述，本院合議庭裁
定改由受命法官獨任依簡式審判程序審理，並判決如下：
    主  文
乙○○從事業務之人，因業務上之過失致人於死，處有期徒刑伍
月，如易科罰金，以佰元折算壹日。緩刑年。
    事  實
一、乙○○係光華巴士股份有限公司之駕駛，平日以駕駛職業大
    客車為業，係從事職業大客車駕駛業務之人。乙○○於民國
    93年4 月12日下午2 時5 分許，駕駛車牌號碼AH─889 號職
    業大客車，沿臺北市○○區○○路由南往北方向行駛，途經
    港墘路與內湖路一段交岔路口處，欲左轉沿內湖路一段往大
    直方向行駛，本應注意車輛行駛時，駕駛人應注意車前狀況
    ，並隨時採取必要之安全措施，且汽車行近行人穿越道前，
    應減速慢行，遇有行人穿越時，無論有無交通警察指揮或號
    誌指示，均應暫停讓行人先行通過，而當時天候晴，有日間
    自然光線，柏油路面乾燥無缺陷，道路視距良好無障礙物且
    該路口號誌運作正常，均無不能注意之情事，竟疏於注意其
    所駕駛之車輛前方有行人莊錦燕沿該路口內湖路上之行人穿
    越道由北往南方向行走，致其所駕駛之大客車前方撞及莊錦
    燕身體左側，莊錦燕因而倒地，受有左右眼眼眶瘀血、左前
    額挫傷、左臀部瘀血、右臂及右膝有瘀血、挫傷等傷害，經
    亡。乙○○於肇事後即停留現場，以行動電話報案並等候警
    察人員及救護車到場，在未被有偵查犯罪職權之公務員發覺
    前，主動向前往處理車禍之臺北市政府警察局內湖分局交通
    分隊員警自首犯罪，而接受裁判。
二、案經被害人莊錦燕之子女石博文、甲○○訴由臺北市政府警
    察局內湖分局報請臺灣士林地方法院檢察署檢察官偵查起訴
    。
    理  由
一、上揭犯罪事實，業據被告乙○○迭於警詢、偵查及本院審理
    時坦白承認，核與證人即當日於該路口停等號誌之陳標乾於
    偵查時所證述之情節相符，復有臺北市政府警察局所製之道
    路交通事故現場圖、道路交通事故調查報告表、道路交通事
    故補充資料表影本各1 紙及車禍現場照片6 幀附卷可稽。且
    被害人莊錦燕確係因本件車禍，致顱內出血不治死亡，亦經
    臺灣士林地方法院檢察署檢察官督同檢驗員相驗屬實，製有
    勘驗筆錄、驗斷書、相驗屍體證明書及相驗相片47幀在卷可
    憑。按汽車駕駛人於車輛行駛時，理應注意車前狀況，並隨
    時採取必要之安全措施，且行近行人穿越道前，應減速慢行
    ，遇有行人穿越時，無論有無交通警察指揮或號誌指示，均
    應暫停讓行人先行通過，道路交通安全規則第94條第3 項、
    第103 條分別訂有明文。本件被告領有合格之職業大客車駕
    駛執照，其駕車行經上開道路，更應注意並遵守上開規定，
    而參之肇事當時天候晴，有日間自然光線，柏油路面乾燥無
    缺陷，道路視距良好無障礙物且該路口號誌運作正常，顯無
    不能注意之情事，詎其竟疏於注意，以致肇事，其有過失甚
    明，又本件交通事故經送請臺北市車輛行車事故委員會鑑定
    結果，亦認被告駕駛車牌號碼AH─889 號職業大客車行近行
    人穿越道有行人穿越時未暫停讓行人先行通過，為肇事主因
    ，此有該委員會93年7 月20日鑑定意見書在卷可參，足認被
    告之過失行為與被害人莊錦燕之死亡結果間，具有相當因果
    關係。本件事證明確，被告犯行洵堪認定，應依法論科。
三、查被告乙○○係光華巴士股份有限公司之營業大客車駕駛，
    有交通部製職業大客車駕駛執照及所駕駛職業大客車行車執
    照影本各1 份在卷可憑，被告為從事駕駛業務之人，於執行
    業務駕車肇事因而致人於死，核其所為，應成立刑法第276
    條第2 項之業務過失致人於死罪。次按，汽車駕駛人，行經
    行人穿越道不依規定讓行人優先通行，因而致人受傷或死亡
    ，依法應負刑事責任者，應加重其刑至二分之一，道路交通
    管理處罰條例第86條第1 項定有明文。被告行經行人穿越道
    不依規定讓行人優先通行乙節，業經被告坦承在卷又因而致
    被害人莊錦燕死亡，自應依前開條項之規定加重其刑。又被
    告於肇事後，停留肇事現場等待救護車及警方人員到場處理
    ，在未被有偵查犯罪職權之公務員發覺前，主動向前往處理
    車禍之臺北市政府警察局內湖分局交通分隊員警自首犯罪，
    並承認為其肇事，而接受裁判，此有台北市○○○○○道路
    交通事故肇事人自首情形紀錄表1 份在卷可參，應依刑法第
    62 條 前段減輕其刑，並依刑法第71條第1 項規定先加後減
    之。爰審酌被告因業務過失駕車行為致撞及被害人，因而致
    莊錦燕死亡，其結果非輕、被告過失之程度甚重，惟犯後已
    坦承犯行，且與被害人家屬達成民事和解，有庭呈和解書及
    領款收據1 份在卷可查，復經死者之女甲○○到庭陳明屬實
    ，並參酌被告犯罪之動機、手段、所生危害、及犯罪後態度
    等一切情狀，量處如主文所示之刑，並諭知易科罰金折算標
    準。又被告前未曾受有期徒刑以上刑之宣告，此有臺灣高等
    法院被告全國前案紀錄表一紙附卷可憑，其因一時失慮，偶
    罹刑典，事後已坦承犯行，深具悔意，經此刑之宣告後，應
    知警惕而無再犯之虞，本院因認暫不執行其刑為當，予以宣
    告緩刑3 年，用啟自新。
據上論斷，應依刑事訴訟法第273 條之1 第1 項、第299 條第1
項前段，刑法第276 條第2 項、第62條前段，第41條第1 項前段
、第74條第1 款，道路交通管理處罰條例第86條第1 項，罰金罰
鍰提高標準條例第1 條前段、第2 條，判決如主文。
本案經檢察官王碧霞到庭執行職務。
中　　華　　民　　國　　94　　年　　3　　月　　16　　日
　　　　　　　　　刑事第二庭法　官　莊明達
以上正本證明與原本無異。
如不服本判決，應於判決送達後10日內，向本院提出上訴狀。
                            書記官  陳玉瓊
中　　華　　民　　國　　94　　年　　3 　　月　　17　　日
附錄本件論罪科刑法條：
刑法第276條
因過失致人於死者，處二年以下有期徒刑、拘役或二千元以下罰
金。
從事業務之人，因業務上之過失犯前項之罪者，處五年以下有期
徒刑或拘役，得併科3000元以下罰金。
